臺灣高等法院刑事裁定　　　　　　　　　 96年度抗字第851號
抗　告　人
即　自訴人　乙○○○
被　　　告　戊○○
　　　　　　丙○○
　　　　　　丁○○
　　　　　　甲○○
上列抗告人因自訴被告等違反國家總動員法案件，不服臺灣臺北
地方法院中華民國96年7 月26日裁定（96年度自字第56號），提
起抗告，本院裁定如下：
    主  文
抗告駁回。
    理  由
一、本件抗告意旨略以：按上訴期間自送達判決後起算，係指經
    有合法之送達者而言，如該項判決並非合法送達，祇能以受
    送達人實際接受判決時為起算上訴期間之標準，為最高法院
    28年度上字第8號著有判例，抗告人於96年7 月4日知悉送達
    通知即向左營分局取得判決書，而於96年7 月13日提起上訴
    ，並未逾期，原審法院竟以上訴逾期駁回上訴，即有違法剝
    奪抗告人之訴訟權益云云。
二、本院查：
  (一)提起上訴，應自判決送達後十日內為之；原審法院認為上訴
    不合法律上之程式或法律上不應准許或其上訴權已經喪失者
    ，應以裁定駁回之，刑事訴訟法第三百四十九條、第三百六
    十二條前段分別定有明文。又送達不能於應受送達人住居所
    、事務所、營業所行之，或將文書付與有辨別事理能力之同
    居人或受僱人者，得將文書寄存送達地之自治或警察機關，
    並作送達通知書兩份，一份黏貼於應受送達人住居所、事務
    所、營業所或其就業處所門首，另一份置於該送達處所信箱
    或其他適當位置，以為送達，並自寄存之日起，經十日發生
    效力，民事訴訟法第一百三十八條第一項、第二項規定甚詳
    ，而依刑事訴訟法第六十二條，此項規定於刑事訴訟文書之
    送達，亦有準用。
  (二)本件抗告人即自訴人乙○○○自訴被告戊○○等人違反國家
    總動員法案件，經原審法院於民國九十六年四月三十日判決
    不受理，於同年五月十日寄存自訴人住所轄區警局即高雄市
    政府左營分局左營派出所，有送達證書附卷可稽，參照前述
    說明，上訴人上訴第二審之期間應於九十六年六月五日（加
    計在途期間共六日）屆滿。惟抗告人竟遲至同年七月十六日
    始向原審法院提出上訴狀，提起第二審上訴，其上訴顯已逾
    期。至抗告人雖舉最高法院28年度上字第8 號判例，係指判
    決未經合法送達，始能以受送達人實際接受判決時為起算上
    訴期間之標準，但本件原判決既經寄存送達於高雄市政府左
    營分局左營派出所，已如上述，即屬合法送達，自無上揭判
    例之適用，抗告人顯有誤會。本件抗告人之上訴既已逾期，
    則原審駁回抗告人之上訴，並無不合。本件抗告，並無理由
    ，應予駁回。
三、據上論結，應依刑事訴訟法第412條，裁定如主文。
中　　華　　民　　國　　96　　年　　8 　　月　　28  　日
　　　　　　　　　刑事第十庭    審判長法　官 楊炳禎
　　　　　　　　　　　　　　　　　　  法　官 陳博志
　　　　　　　　　　　　　　　　　　  法　官 李春地
以上正本證明與原本無異。
如不服本裁定，應於收受送達後五日內向本院提出抗告狀。
                                      書記官 蘇秋
中　　華　　民　　國　　96　　年　　8 　　月　　28　　日
